臺灣雲林地方法院刑事判決　　　　　　　　　　　　　　九十三年度訴字第一九號
　　公　訴　人　臺灣雲林地方法院檢察署檢察官
　　被　　　告　甲○○
右列被告因違反毒品危害防制條例案件，經檢察官提起公訴（九十二年毒偵字第一一
三五、一一八０號）及移
經本院裁定依簡式審判程序審理，判決如左：
    主      文
甲○○連續施用第一級毒品，處有期徒刑拾月；又連續施用第二級毒品，處有期徒刑
陸月。應執行有期徒刑壹年貳月。
    事      實
一、甲○○前因施用第一、二級毒品案件，經觀察、勒戒後，認無繼續施用毒品之傾
    向，由臺灣高等法院臺南分院於民國八十七年八月三十一日，以八十七年度上訴
    字第一○○五號判決免刑確定後；復因施用第二級毒品甲基安非他命案件，經觀
    察、勒戒後，認有繼續施用毒品之傾向，由本院以八十八年度毒聲字第二一八號
    裁定送強制戒治，嗣因戒治成效合格無繼續戒治之必要，再由本院以八十八年度
    毒聲字第八○二號裁定停止戒治，所餘戒治期間，付保護管束，於八十九年二月
    二十三日交付保護管束期滿，並經臺灣雲林地方法院檢察署檢察官於八十九年六
    月七日，以八十九年度戒毒偵字第二六號為不起訴處分確定；再因施用第一、二
    級毒品案件，送強制戒治，並由檢察官提起公訴，嗣於九十一年十二月二十七日
    ，經本院以九十一年度訴字第二一八號判處應執行有期徒刑十一月確定；強制戒
    治部分，因戒治成效合格無繼續戒治之必要，由本院以九十二年度毒聲字第二六
    三號裁定停止戒治，所餘戒治期間，付保護管束，其並於九十二年四月二十一日
    離開臺灣雲林戒治所。詎其仍不思悔改，於保護管束期間，基於施用第一級毒品
    之概括犯意，自九十二年九月初某日起，至九十二年十月四日止，連續在雲林縣
    水林鄉蘇秦村十五鄰蘇秦八八號住處，以將毒品海洛因摻入香煙中點火而吸食之
    方式，施用第一級毒品海洛因二次；復另行起意，基於施用第二級毒品之概括犯
    意，於九十二年九月二十七日回溯前九十六小時內之某時起，至九十三年一月六
    日回溯前九十六小時內之某時，在前揭住處，將第二級毒品甲基安非他命置於玻
    璃球內，用火燒烤產生白色煙霧而吸食之方式，施用第二級甲基毒品安非他命多
    次。為警分別於九十二年九月二十七日及九十三年一月六日，依毒品危害防制條
    例第二十五條第二項規定採驗尿液，檢出毒品嗎啡及甲基安非他命陽性反應，而
    查悉上情。
二、案經雲林縣警察局北港分局報請臺灣雲林地方法院檢察署檢察官偵查起訴。
    理      由
一、右揭犯罪事實，業經被告甲○○坦白承認，並有檢驗分呈「嗎啡陽性、甲基安非
    他命陽性」、「甲基安非他命陽性」之詮昕科技股份有限公司10.及1.20.濫
    用藥物尿液檢驗報告等件附卷可稽（見警卷(一)五頁，警卷(二)二頁）。足認被告自
    白與事實相符，應可採信。又被告前因施用毒品案件，經觀察、勒戒後，認無繼
    續施用毒品之傾向，由法院判決免刑確定；復因施用毒品案件，經觀察、勒戒後
    ，認有繼續施用毒品之傾向，由本院裁定送強制戒治，嗣因戒治成效合格無繼續
    戒治之必要，再由本院裁定停止戒治，所餘戒治期間，付保護管束，於交付保護
    管束期滿，經檢察官為不起訴處分確定；再因施用毒品案件，送強制戒治，由檢
    察官提起公訴，經本院判處應執行有期徒刑十一月確定；強制戒治部分，因戒治
    成效合格無繼續戒治之必要，由本院裁定停止戒治，所餘戒治期間，付保護管束
    等情，有前述執行指揮書影本、起訴書、裁定書、判決書及臺灣高等法院被告全
    國前案紀錄表等件在卷可參（見偵卷(一)十四至二十頁，偵卷(二)二、三頁）。至於
    被告於本院辯稱：其將海洛因與安非他命放在玻璃瓶內燒烤，吸食其煙云云（見
    本院卷六六頁背面）。然查，被告於九十二年九月二十七日因施用毒品案件，於
    警訊供稱：（問：你自何時起施用何種毒品？最後乙次在何時、地用何種毒品？
    ）於八十三年開始施用第一級毒品海洛因。九十二年九月初（詳細時間已經忘記
    ）在住宅內施用，施用海洛因毒品云云（見警卷(一)一頁）；繼於九十二年十一月
    二十日檢察事務官詢問時供稱：（問：你自何時起施用毒品？）自九十二年九月
    二十五日用一次，採尿完一星期又用一次，我只有用海洛因，安非他命我沒有吃
    云云（見偵卷(一)二五頁），然詮昕科技股份有限公司10.濫用藥物尿液檢驗報
    告，檢出被告尿液有「嗎啡陽性、甲基安非他命陽性」反應；其另於九十三年一
    月六日於警訊供稱：（問：你自何時起施用何種毒品？最後乙次在何時、地用何
    種毒品？）於八十三年開始施用第一級毒品海洛因。九十二年十二月三十日早上
    六時許住宅內施用，施用海洛因毒品云云（見警卷(二)一頁），但被告之1.20.尿
    液檢驗報告，僅顯示被告尿液有「甲基安非他命陽性」反應，並無「嗎啡陽性」
    反應，是被告應非混合施用第一、二級毒品，甚為明確。被告於偵查中均稱僅施
    用第一級毒品海洛因，未施用甲基安非他命，迄本院提示尿液檢驗報告，始供稱
    海洛因與安非他命均係放置在玻璃球內，以燒烤吸食其煙方式，施用第一、二級
    毒品。顯見，被告於尿液檢驗前，為掩飾其施用第二級毒品犯行，供稱僅施用毒
    品海洛因；於檢驗報告分別檢出「嗎啡陽性、甲基安非他命陽性」及「甲基安非
    他命陽性」反應後，為避免遭數罪處罰，始變異前詞。是被告前揭所辯，應係圖
    謀獲取較輕之刑責，而不可採。綜上，被告前揭犯行，事證明確，堪以認定。
二、核被告所為，係犯毒品危害防制條例第十條第一項之施用第一級及同條第二項之
    施用第二級毒品罪。被告持有第一、二級毒品進而施用，其持有之低度行為，為
    施用之高度行為吸收，不另論罪。又被告先後多次施用第一、二級毒品犯行，時
    間緊接，所犯罪名相同，顯係出於概括犯意反覆為之，均為連續犯，應依刑法第
    五十六條規定，以一罪論，並加重其刑。其所犯施用第一級毒品及施用第二級毒
    品二罪間，犯意各別，行為互殊，應分論併罰。爰審酌被告前因施用毒品案件，
    經觀察、勒戒及強制戒治，仍未戒絕毒癮，繼續施用毒品海洛因，顯見其一再沈
    溺於毒品，不能自拔，及犯後坦承犯行等一切情狀，量處如主文所示之刑，併定
    其應執行之刑。
據上論斷，應依刑事訴訟法第二百九十九條第一項前段，毒品危害防制條例第十條第
一項、第二項，刑法第十一條前段、第五十六條、第五十一條第五款，判決如主文。
本案經檢察官郭俊男到庭執行職務
中      華      民      國      九十三      年      十      月    六    日
                                        臺灣雲林地方法院刑事第二庭
                                            法  官  柯  志  民
右正本證明與原本無異。
如不服本判決，應於判決送達後十日內向本院提出上訴狀( 應附繕本 )。
                                            書記官  魏  輝  碩
中      華      民      國      九十三      年      十      月    六    日
附錄法條：
毒品危害防制條例第十條
施用第一級毒品者，處六月以上五年以下有期徒刑。
施用第二級毒品者，處三年以下有期徒刑。
